臺灣高等法院刑事判決　　　　　　　 100年度上易字第2793號
上　訴　人
即　被　告　鄧雅之
上列上訴人因詐欺案件，不服臺灣新竹地方法院100年度審易字
第742號中華民國100年10月7日第一審判決（起訴案號：臺灣新
竹地方法院檢察署99年度偵緝字第406號)，提起上訴，本院判決
如下：
    主    文
上訴駁回。
    理    由
一、按不服地方法院之第一審判決而上訴者，須提出上訴書狀；
    上訴書狀並應敘述具體理由，此為法定必備之程式。上訴書
    狀未敘述上訴理由者，應於上訴期間屆滿後20日內補提理由
    書於第一審法院，逾期未補提者，第一審法院應定期間先命
    補正。倘上訴書狀已敘述理由，但所敘述者非屬具體理由，
    則屬不符上訴之法定程式，由第二審法院以其上訴不合法律
    上程式，判決駁回，不生定期命補正之問題，此觀刑事訴訟
    法第350條第 1項、第361條、第362條及第367條之規定自明
    。所謂具體理由，必係依據卷內既有訴訟資料或提出新事證
    ，指摘或表明第一審判決有何採證認事、用法或量刑等足以
    影響判決本旨之不當或違法，而構成應予撤銷之具體事由，
    始克當之（例如：依憑證據法則具體指出所採證據何以不具
    證據能力，或依憑卷證資料，明確指出所為證據證明力之判
    斷如何違背經驗、論理法則）。若僅泛言原判決認定事實錯
    誤、違背法令、量刑失之過重或輕縱，而未依上開意旨指出
    具體事由；或形式上雖已指出具體事由，然該事由縱使屬實
    ，亦不足以認為原判決有何不當或違法者（例如：對不具有
    調查必要性之證據，法院未依聲請調查亦未說明理由，或援
    用證據不當，但除去該證據仍應為同一事實之認定），皆難
    謂係具體理由，俾與第二審上訴制度旨在請求第二審法院撤
    銷、變更第一審不當或違法之判決，以實現個案救濟之立法
    目的相契合，並節制濫行上訴（最高法院97年度台上字第
    892、3967、3894、3889號判決意旨參照）。
二、經查：本件上訴人即被告鄧雅之（以下均稱被告）於民國
    100年10月13日收受原審判決，雖於同年10月19日具狀向原
    審法院提出上訴狀並同時敘述上訴理由，惟理由中僅泛言略
    以：被告因年輕識淺、交友不慎誤入犯罪集團，深感後悔，
    未再參與集團運作，原審法院判處有期徒刑10月，如易科罰
    金為30萬元整，實屬過重，被告無力負擔，懇請鈞院審認被
    告年輕識淺、無前科及家中經濟重擔尚需分勞等因素，酌情
    裁判云云，未依卷內既有訴訟資料或提出新事證，指摘或表
    明原審判決有何採證認事、用法或量刑等足以影響判決本旨
    之不當或違法，且本院審酌卷內所有訴訟資料，被告對於詐
    欺犯行，業已坦承不諱，核與證人即同案被告莊世宗、邱雅
    蓁、朱泳禛、李雅婷、鄧明彰等人分別於警詢及偵訊時證述
    ，及證人即告訴人施素華及許有琪於警詢時指述相符，且有
    告訴人施素華提供之合作金庫銀行匯款申請書回條聯（二）
    影本2張、台新國際商業銀行國內匯款回條影本4張、聯邦商
    業銀行匯款通知單影本1張、合作金庫銀行存款憑條影本3張
    、告訴人許有琪提供之京城銀行匯出匯款單影本1張、日盛
    銀行匯款申請書收執聯影本6張、中國信託商業銀行匯款申
    請書影本1張、臺灣中小企業銀行存款憑條影本5張、國泰世
    華商業銀行存款存根影本2張、范智淵所有之合作金庫商業
    銀行頭份分所申設帳戶（帳號：000-0000000000000）之交
    易明細表1份、臺灣士林地方法院檢察署98年度偵字第3581
    號聲請簡易判決處刑書、臺灣士林地方法院98年度湖簡字第
    453號判決書、黨志文所申設之台灣中小業銀行鳳山分行帳
    號00000000000號交易明細、臺灣高雄地方法院98年度易字
    第1001號判決書、臺灣高等法院高雄分院98年度上易字第
    1024號判決書、臺灣新竹地方法院98年度訴字第217號判決
    書、99年度審竹簡字第711號刑事簡易判決書各1份附卷足憑
    ，原審依被告自白、共同被告之證述、告訴人指訴及前開書
    證認定被告犯罪，形式上並無違法之處。又刑之量定，屬為
    裁判之法院得依職權自由裁量之事項，苟其量刑已以行為人
    之責任為基礎，並斟酌刑法第57條各款所列情狀，在法定刑
    度內，酌量科刑，如無明顯失出失入情形，上級審法院即不
    得單就量刑部分遽指為不當或違，第一審判決以上訴人之責
    任為基礎，分別量處有期徒刑5月、6月，定應執行有期徒刑
    10月，並未逾法定刑度，自無過重之情形，而不能任意指摘
    為違法。被告上訴理由空言指摘原判決不當，顯未依卷內既
    有訴訟資料或提出新事證，指摘或表明原審判決有何採證認
    事、用法或量刑等足以影響判決本旨之不當或違法，而構成
    應予撤銷之具體事由，即與未敘述具體理由無異。是上訴人
    提起本件上訴之理由既非屬關於原審判決之認事、用法及量
    刑，並無顯然於判決有影響之不當或違法，爰不經言詞辯論
    ，逕行判決駁回被告之上訴。
三、據上論斷，應依刑事訴訟法第367條前段、第372條，判決如
    主文。
中    華    民    國   100    年    12    月    14    日
                  刑事第三庭    審判長法  官  陳博志
                                      法  官  王屏夏
                                      法  官  陳如玲
以上正本證明與原本無異。
不得上訴。
                                      書記官  黃郁珊
中    華    民    國   100    年    12    月    15    日